臺灣屏東地方法院刑事判決　　　　　　　 99年度易字第992號
公　訴　人　臺灣屏東地方法院檢察署檢察官
被　　　告　蔡和忠
上列被告因違反毒品危害防制條例案件，經檢察官提起公訴（99
年度毒偵字第2362號），被告於準備程序中就被訴事實為有罪之
陳述，經本院告知簡式審判程序之旨，並聽取被告及公訴人之意
見後，合議庭裁定由受命法官獨任進行簡式審判程序，判決如下
：
    主  文
蔡和忠施用第二級毒品，累犯，處有期徒刑肆月，如易科罰金，
以新臺幣壹仟元折算壹日。
    事  實
一、蔡和忠前於民國97年間因施用毒品案件，經本院以97年度毒
    聲字第517 號裁定送勒戒處所觀察、勒戒後，因認無繼續施
    用毒品之傾向，於97年12月15日執行完畢釋放出所，並經臺
    灣屏東地方法院檢察署檢察官以97年度毒偵字第2127號為不
    起訴處分確定。另於88年間違反懲治盜匪條例等案件，經本
    院以88年度少訴字第8 號判處有期徒刑1 年2 月、8 年6 月
    、8 月，應執行有期徒刑9 年8 月確定，嗣經本院以97年度
    聲字第1323號裁定各減為有期徒刑7 月、8 年6 月( 不符減
    刑要件) 、4 月，應執行有期徒刑8 年9 月確定，於94年1
    月7 日縮刑期滿假釋出監，交付保護管束，嗣於97年11月13
    日因假釋期滿未經撤銷以執行完畢論。詎明知甲基安非他命
    係毒品危害防制條例第2 條第2 項第2 款所定之第二級毒品
    ，不得非法持有、施用，於前開觀察勒戒執行完畢後5 年內
    ，復基於施用第二級毒品之犯意，於99年8 月22日晚間11時
    許，在屏東縣新園鄉新東村新惠宮後方某處，以將甲基安非
    他命置於玻璃管內燒烤後，以口鼻吸食所產生煙霧之方式，
    施用第二級毒品甲基安非他命1 次。嗣於99年8 月24日凌晨
    0 時30分許，在屏東縣新園鄉○○路871 號「仙吉釣蝦場」
    ，因另案為警緝獲，其在未有偵查犯罪職權之機關或公務員
    發現其施用第二級毒品犯行前，即向警方坦承施用上開毒品
    ，並接受裁判，復徵得其同意後採尿送驗，檢出甲基安非他
    命陽性反應，始查悉上情。
二、案經屏東縣政府警察局東港分局移送臺灣屏東地方法院檢察
    署檢察官偵查起訴。
    理  由
一、本件被告蔡和忠所犯係死刑、無期徒刑、最輕本刑為3 年以
    上有期徒刑以外之罪，其於本院準備程序中就前揭被訴事實
    為有罪之陳述，經受命法官告知簡式審判程序之旨，並聽取
    其與公訴人之意見後，本院認無不得或不宜改依簡式審判程
    序進行之處，爰依刑事訴訟法第273 條之1 第1 項、第284
    條之1 ，本院合議庭裁定由受命法官獨任依簡式審判程序審
    理，合先敘明。
二、上揭事實，業據被告蔡和忠於警詢及本院審理時均坦承不諱
    ，而被告為警察查獲時所採集之尿液檢體，經送請臺灣檢驗
    科技股份有限公司檢驗，其結果呈甲基安非他命陽性反應，
    有該公司99年9 月6 日編號KH/2010/00000000號濫用藥物檢
    驗報告1 份( 見偵卷第19頁) 在卷可稽，並有屏東縣政府警
    察局東港分局偵辦毒品危害防制條例尿液受檢人真實姓名對
    照表、查獲毒品危害防制條例案件初步檢驗報告單各1 紙(
    見警卷第4 、9 頁) 附卷可佐。足認被告上開任意性之自白
    顯與事實相符，堪信為真實。本件事證明確，被告上開施用
    第二級毒品甲基安非他命之犯行，洵堪認定。
三、核被告蔡和忠所為，係犯毒品危害防制條例第10條第2 項施
    用第二級毒品罪。其於施用第二級毒品甲基安非他命前持有
    第二級毒品甲基安非他命之犯行，已為其施用第二級毒品甲
    基安非他命之高度行為所吸收，應不另論罪。又被告有事實
    欄所載論罪科刑執行之情形，此有臺灣高等法院被告前案紀
    錄表在卷可查，其於有期徒刑執行完畢後，5 年以內再犯本
    件有期徒刑以上刑之罪，為累犯，應依刑法第47條第1 項規
    定加重其刑。另被告於上開施用毒品後，在未有偵查犯罪職
    權之機關或公務員發覺其犯行前，即向警方坦承施用毒品犯
    行，並接受裁判，有本院公務電話紀錄表1 紙( 見本院卷第
    26頁) 在卷可按，被告之行為已合於自首之要件，爰依刑法
    第62條前段規定，減輕刑責，並與前開加重部分，依法先加
    重後減輕之。爰審酌被告曾因施用毒品經送勒戒處所施以觀
    察勒戒後，仍未能戒斷其施用毒品之惡習，而再次違犯
    本件施用毒品之罪，足見其陷溺已深，惟念其施用毒品僅係
    戕害其自己身心健康，並未害及他人，且其於犯罪後已知坦
    承犯行、態度尚可，並衡及其素行、智識程度、生活狀況等
    一切情狀，量處如主文所示之刑；另斟酌其學歷為國中肄業
    ，家庭經濟情況為勉持( 見警詢筆錄受詢問人欄所載) 等情
    ，諭知如主文所示之易科罰金折算標準。至檢察官雖具體求
    處有期徒刑7 月，惟本院審酌上揭諸情，認上開所量處之刑
    ，應屬適當，併予敘明。
據上論斷，應依刑事訴訟法第273 條之1 第1 項、第284 條之1
、第299 條第1 項前段，毒品危害防制條例第10條第2 項，刑法
第11條前段、第47條第1 項、第41條第1 項前段、第62條前段，
判決如主文。
本案經檢察官鍾佩真到庭執行職務。
中    華    民    國    100   年    1    月    12    日
                  刑事第二庭   法   官  許瑜容
以上正本證明與原本無異。
如不服本判決應於收受本判決送達後十日內向本院提出上訴書狀
，其未敘述上訴理由者，並得於提起上訴後十日內向本院補提理
由書狀（均須按他造當事人之人數附繕本）「切勿逕送上級法院
」
中    華    民    國  100     年    1     月    12    日
                                書記官  龔惠婷
本案論罪科刑法條全文：
毒品危害防制條例第10條
施用第一級毒品者，處六月以上五年以下有期徒刑。
施用第二級毒品者，處三年以下有期徒刑。